臺灣高等法院臺南分院刑事裁定　九十六年度抗字第四三二號
抗告人
即受刑人　甲○○
上列抗告人因聲請撤銷緩刑案件，不服臺灣臺南地方法院中華民
國九十六年十一月二日裁定（九十六年撤緩字第九九號），提起
抗告，本院裁定如下：
    主    文
抗告駁回。
    理    由
一、抗告意旨略以：抗告人有輕度聽覺障礙，嗣後發覺亦有智能
    障礙問題，現配合學校老師及輔導老師的建議，而至成大醫
    院精神科檢查，經醫師初步判斷，確有智能問題。故而，抗
    告人既因有智能障礙問題，理解能力自不能如同常人一樣，
    請暫緩執行撤銷緩刑。為此，提起抗告云云。
二、按受緩刑之宣告而有於緩刑前因故意犯他罪，而在緩刑期內
    受得易科罰金之有期徒刑、拘役或罰金之宣告確定之情形，
    ，足認原宣告之緩刑難收其預期效果，而有執行刑罰之必要
    者，得撤銷其宣告，刑法第七十五條之一第一項第一款定有
    明文。
三、查抗告人於民國（下同）九十六年二月二十一日犯竊盜案件
    ，經原審以九十六年度簡字第一三五八號判處拘役二十日，
    如易科罰金以新臺幣一千元折算一日，緩刑二年，於九十六
    年五月二十四日確定。抗告人於緩刑宣告前之九十六年四月
    二十四日故意犯竊盜案件，經原審於九十六年七月三十日，
    以九十六年度簡字第一九二八號判處拘役二十日，如易科罰
    金以新台幣一千元折算一日，並於九十六年八月二十七日確
    定。茲審酌抗告人所犯兩起竊盜案件，時間僅距離兩個月餘
    ，竊盜手法均為徒手竊取停放路旁機車置物箱內財物，其侵
    害法益類型相同，顯見抗告人於第一次竊盜得手後，仍重施
    故技再度犯案，不知警惕，一再危害社會，難認其犯後已知
    悔悟，足認原宣告緩刑難收預期效果，而有執行刑罰之必要
    。是抗告人於緩刑前因故意犯他罪，而在緩刑期內受得易科
    罰金之拘役之宣告確定，足認原宣告之緩刑難收其預期效果
    ，而有執行刑罰之必要，符合刑法第七十五條之一第一項第
    一款所規定撤銷緩刑宣告之原因。原審依檢察官聲請，准予
    撤銷原審九十六年度簡字第一三五八號確定判決關於抗告人
    緩刑之宣告。本院經核原審裁定認事用法，於法尚無不合。
四、抗告人抗告意旨指稱：抗告人有智能障礙問題，理解能力不
    若常人云云。惟抗告人應能理解竊盜為法所禁止，猶一再犯
    之，難認其犯後已知悔悟。故抗告人辯稱因智能障礙影響理
    解能力云云，為無理由，應予駁回。
五、據上論斷，應依刑事訴訟法第四百十二條，裁定如主文。
中　　華　　民　　國　　96　　年　　12　　月　　26　　日
　　　　　　　　　　刑事第一庭審判長法官　黃　崑　宗
　　　　　　　　　　　　　　　　　  法官　王　明　宏
　　　　　　　　　　　　　　　　　  法官　蔡　長　林
以上正本證明與原本無異。
不得再抗告。
　　　　　　　　　　　　　　　　　書記官　李　培　薇
中　　華　　民　　國　　96　　年　　12　　月　　27　　日
